---
title: "Practica0"
author: "Natalia Mirón Gracia"
date: "16/9/2021"
output: html_document
---

```{r setup, include=FALSE}
knitr::opts_chunk$set(echo = TRUE)
```

# Ejercicio 0
Ejercicio 0.1 - Tabla Frecuencias dado Unbiased
Usando sample, crea vector dado honesto con 100 numero del 1 al 6
```{r}
# Crear dado honesto
library(tidyverse)
(dado_honesto = sample(1:6, 100, replace = TRUE))
# Tabla frecuencias absolutas con table
table(dado_honesto)
# Tabla frecuencias relativas con table a 2sf
signif(prop.table(table(dado_honesto)), 2)
# Tabla frecuencias absolutas con dplyr
tabla <- as.data.frame(dado_honesto)
tabla %>%
  count(dado_honesto)
# Tabla frecuencias relativas con dplyr
 tabla %>% 
        count(dado_honesto) %>% 
          mutate(dado_honesto, relFreq = prop.table(n), n=NULL)

```

Ejercicio 0.2 - Tabla Frecuencias dado Biased
```{r}
# Número cargado 6 valga el doble
dado_cargado = sample(1:6, 100, replace = TRUE, prob = c(1/7, 1/7, 1/7, 1/7, 1/7, 2/7))
# Tabla frecuencias absolutas con table
table(dado_cargado)
# Tabla frecuencias relativas con table a 2sf
signif(prop.table(table(dado_cargado)), 2)
# Tabla frecuencias absolutas con dplyr
tabla <- as.data.frame(dado_cargado)
tabla %>%
  count(dado_cargado)
# Tabla frecuencias relativas con dplyr
 tabla %>% 
        count(dado_cargado) %>% 
          mutate(dado_cargado, relFreq = prop.table(n), n=NULL)
  
```
Ejercicio 0.3 - Vectores rep y seq
```{r}
n <- 4
v1 <- rep(seq(4:1), each = n)
(v2 <-  rep(seq(1:5), times=c(1,2,3,4,5)))
(v3 <- rep(seq(1:4), times=4))

```
Ejercicio 0.4 - Creacion tabla
```{r}
mpg2 <- mpg %>% 
  filter(mpg$class == 'pickup')%>%
    select(starts_with('c'))

```

Ejercicio 0.5 - Census
+ Cargar datos
```{r}
library(haven)
library(ggplot2)
census = read_dta("./data/census.dta")
```


+ Poblaciones totales de las regiones censales?
```{r}
(table2 <- census %>% 
  group_by(region) %>% 
  summarise(total_pop = sum(pop)))
```

+ Representar en diagrama de barras las poblaciones totales por region censal
```{r}
# Pasar variable region de tabla a fct
table2$region <- as.factor(table2$region)
# Barplot
ggplot(table2, aes(x=region, y=total_pop, fill=region)) + 
  geom_bar(stat = "identity")
```

+ Ordenar los estados por poblacion, de mayor a menor
```{r}
census %>% 
  select(state,pop) %>% 
  arrange(across(pop,desc))
```

+ Crear variable nueva de la tasa de divorcios/matrimonios en cada estado (densidad)
** mutate() adds new variables and preserves existing ones
```{r}
census <- census %>% 
  mutate(tasa = divorce/marriage) 
census %>% 
  select(state, tasa)

```

+ Estados mas decrecidos - Tabla edad mediana decreciente y head(10)
```{r}
census %>% 
  mutate(prop65p = pop65p/pop) %>% 
  select(state, medage, prop65p) %>% 
  arrange(across(medage,desc)) %>% 
  head(10)
```

+ Histograma con 10 intervalos de medage con curva de densidad
```{r}
ggplot(census, aes(x = medage)) + 
  geom_histogram(aes(y=stat(density)), 
                 bins = 10, fill = "darkgreen", color="white")  + 
  geom_density(color="orange", size=1.5)
